臺灣桃園地方法院民事裁定
111年度抗字第45號
抗  告  人  昇陽顧問有限公司

法定代理人  胡曼玲  
相  對  人  EDADES JERRIC GONZALES

            EDADES RONNIE GONZALES

上列當事人間聲請核發支付命令事件，抗告人對於民國111年2月
17日本院110年度促字第14005號裁定提起抗告，本院裁定如下：
    主  文
一、抗告駁回。
二、抗告程序費用新臺幣壹仟元由抗告人負擔。
    理  由
一、抗告人於原審聲請意旨略以：相對人EDADES RONNIE GONZAL
    ES於民國107年11月14日向伊借款，借款本金金額新臺幣（
    下同）121,000元，兩造簽立聲證1之借貸契約，相對人EDAD
    ES JERRIC GONZALES為上開借貸契約保證人，惟清償期屆至
    ，EDADES RONNIE GONZALES迄今未依約還款，屢經催討，均
    不獲置理，積欠抗告人已達155,435元，為此爰依民事訴訟
    法第508 條規定聲請發支付命令等語。
二、原審則以：本件支付命令對相對人EDADES RONNIE GONZALES
    之送達方式僅得對外國為之，依民事訴訟法第509 條明文規
    定，支付命令之送達如應對外國為之者，即不得為支付命令
    之聲請，故本件支付命令對EDADES RONNIE GONZALES之聲請
    已牴觸前開規定，其聲請自非適法；又抗告人聲請對相對人
    EDADES JERRIC GONZALES發給支付命令，惟抗告人未釋明「
    已對主債務人強制執行而無效果」之要件，經本院於民國11
    0年11月24日裁定命其於收受裁定之日起5日內補正，該裁定
    已於110年12月8日送達，抗告人逾期迄未補正，於法不合，
    其對EDADES JERRIC GONZALES之聲請應予駁回。
三、抗告意旨略以：EDADES RONNIE GONZALES早已於107年11月1
    4日離境，抗告人對保證人即EDADES JERRIC GONZALES依上
    開借貸契約請求還款，於法有據，是請求廢棄原裁定，准予
    核發支付命令等語。
四、按支付命令之聲請，應表明請求之原因事實；支付命令之聲
    請，不合於第508 條至第511 條之規定，法院應以裁定駁回
    之；前項裁定，不得聲明不服，民事訴訟法第511 條第3 款
    、第513 條第1 項前段、第2 項分別定有明文。蓋駁回支付
    命令聲請之裁定，並無確定力，聲請人不妨於補正合法要件
    後，重為支付命令之聲請，或逕行提起訴訟，自無許其聲明
    不服之必要（民事訴訟法第513 條立法理由、臺灣高等法院
    97年度抗字第1052號裁定參照）。次按不得抗告乃法律所規
    定，法院不得依職權改變，故不得抗告之裁定，不因原裁定
    正本誤載為得抗告而受影響（此有最高法院96年度台抗字第
    209號裁定意旨參照）。
五、經查：
（一）按督促程序，如支付命令之送達應於外國為之，或依公示
      送達為之者，不得行之，民事訴訟法第509條定有明文。
      查EDADES RONNIE GONZALES已於107年11月14日出境國外
      ，有內政部移民署外人居停留資料查詢結果附卷可稽。是
      本件支付命令對EDADES RONNIE GONZALES之送達方式僅得
      對外國為之，依民事訴訟法第509 條明文規定，支付命令
      之送達如應對外國為之者，即不得為支付命令之聲請，故
      本件支付命令對EDADES RONNIE GONZALES之聲請已牴觸民
      事訴訟法第509 條規定，其聲請自非適法，原審乃為駁回
      之裁定，經核於法並無不合。
（二）次按支付命令之聲請，依聲請之意旨認債權人之請求為無
      理由者，法院應以裁定駁回之，民事訴訟法第513條第1項
      定有明文。所謂依支付命令聲請之意旨，係指債權人於為
      支付命令聲請時所表明之請求標的及其原因、事實，並依
      此發支付命令之聲明而言。抗告人聲請對EDADES JERRIC 
      GONZALES發給支付命令，惟未釋明「已對主債務人強制執
      行而無效果」之要件，經本院於110年11月24日裁定命其
      於收受裁定之日起5日內補正，前開裁定已於110年12月8
      日送達，有送達證書附卷可稽（見原審卷第15頁），抗告
      人逾期迄未補正，於法不合，且抗告人聲請支付命令，依
      民事訴訟法第511 條、第513 條第1 項 之規定，本應於
      聲請時即應具備聲請要件，如於聲請時未予具備，亦未補
      正，法院仍應將聲請駁回；且為符督促程序求速達之制度
      目的，亦不得因抗告人事後補正而影響原裁定之合法性。
（三）實則駁回支付命令聲請之裁定，既不得聲明不服，是原裁
      定雖附記誤載得為抗告，然依前揭說明，自不因上開教示
      記載是否錯誤，而可變更法律之規定（最高法院29年渝抗
      字第98號、32年抗字第255號判例意旨參照），故抗告人
      對不得抗告之裁定提起抗告，即非法之所許，應予駁回。
（四）本件抗告雖因不合法而駁回，惟駁回支付命令聲請之裁定
      既無確定力，抗告人自可於補正合法要件後重為支付命令
      之聲請，附此敘明。
六、據上論結，本件抗告為不合法，爰裁定如主文。 
中　　華　　民　　國　  111 　年　　4　   月　   8　　日
                  民事第四庭  審判長法　官  游智棋
                                    
　　　　　　　　　　　　　　　　　  法  官  傅思綺
                                  
　　　　　　　　　　　　　　　　　  法　官  林常智
以上正本係照原本作成。
本裁定不得再抗告。

中　　華　　民　　國　　111 　年　　4 　　月　　11　　日
                                    書記官　石幸子